【裁判字號】    95,簡,5745
【裁判日期】    951027
【裁判案由】    商標法
【裁判全文】
臺灣板橋地方法院刑事判決              95年度簡字第5745號
聲  請  人  臺灣板橋地方法院檢察署檢察官
被      告  丙○○
上列被告因違反商標法案件，經檢察官聲請以簡易判決處刑（95
年度偵字第18121號），本院判決如下：
    主  文
丙○○連續明知為未得商標權人同意，於同一商品使用相同之註
冊商標商品而販賣，處有期徒刑肆月，如易科罰金，以佰元折
算壹日。扣案如附表所示之物，均沒收。
    事  實 及 理  由
一、本件犯罪事實：丙○○明知「LOUIS VUITTON」、「FENDI」
    、「GUCCI」、「PRADA」、「BURBERRY」及「CHANEL」之商
    標，分別經法商路易威登馬爾悌耶公司、義商芬蒂艾德有限
    公司、義商固喜歡固喜公司、盧森堡普瑞得有限公司、英商
    布拜里公司、及瑞士商香奈兒股份有限公司向經濟部中央標
    準局（民國88年1 月26日改制為經濟部智慧財產局）申請註
    冊核准登記，取得商標權，指定使用於各種皮夾、皮包、錢
    包、手提袋、皮帶、襪子、領帶等商品，現在均仍在商標權
    專用期間，未經商標專用權人之同意或授權，不得於同一或
    類似商品使用相同或近似之商標圖樣，亦不得販賣使用相同
    或類似上開商標圖樣之仿冒商品；並明知前開商標之商品，
    在國內市場行銷甚廣，為業界及一般消費大眾共知。詎丙○
    ○竟基於販賣仿冒商品之概括犯意，自95年2 月起，在奇摩
    網站上，向大陸人士年籍姓名不詳之成年男子，以新臺幣（
    下同）300 元至1,500 元不等之代價，購買「LOUIS VUITTON
     」 、「FENDI 」、「GUCCI 」、「PRADA 」、「BURBERRY
    」及「CHANEL」等仿冒品皮包、皮帶等物品，係未經附表所
    示之商標專用權人之許可或授權，而使用相同於附表所示註
    冊商標圖樣之商品，為未經授權之使用仿冒商標商品，竟基
    於販賣仿冒商標商品之概括犯意，予以輸入臺灣，並自購買
    之日起，在臺北縣蘆洲市○○街38巷67弄2 號9 樓住家內，
    利用電腦設備連線網際網路，以其不知情之女友蔡盈如申請
    之「s0000000號」帳號，在「YAHOO ！奇摩」拍賣網站上，
    連續多次以刊登前開仿冒商標商品照片之方式而陳列該等商
    品，並張貼以每件600 元至3,000 元不等價格販賣前開仿冒
    商標商品之訊息，供不特定人競標，迨有人得標回信表示訂
    購後，即以蔡盈如向雅虎奇摩網站上所申請s0000000@yahoo
    .com.tw 電子信箱指示買家，將款項匯入丙○○所使用彰化
    銀行晴光分行帳號00000000000000號帳戶內後，再將該商品
    以郵寄之方式，寄送仿冒品予得標之不特定人，以此行為連
    續販賣前述仿冒商品，而牟取不法利益。嗣經警循線於95年
    5 月16日16時20分許，持搜索票前往上開處所搜索而當場查
    獲，並扣得如附表所示之物品。案經內政部警政署保安警察
    第二總隊第一大隊第一中隊報告臺灣板橋地方法院檢察署檢
    察官偵查後聲請簡易判決處刑。
二、上揭犯罪事實，業據被告丙○○於警詢及偵查中坦承不諱，
    核與證人即法商路易威登馬爾悌耶公司鑑定人甲○○於警詢
    中指述之情節相符。又「LOUIS VUITTON 」、「FENDI 」、
    「GUCCI 」、「PRADA 」、「BURBERRY」及「CHANEL」等商
    標，分別經法商路易威登馬爾悌耶公司、義商芬蒂艾德有限
    公司、義商固喜歡固喜公司、盧森堡普瑞得有限公司、英商
    布拜里公司、及瑞商香奈兒股份有限公司向經濟部智慧財產
    局申請註冊核准登記，取得商標權，此均有經濟部智慧財產
    局商標註冊證、商標資料檢索資料可資參酌。再者，上開扣
    案物品均係品質粗劣之仿冒商標商品，業經證人乙○○鑑定
    無誤，並有鑑定證明書1 紙存卷可憑。此外，並有路易威登
    馬爾悌耶公司產品意見書1 紙、奇摩拍賣網站網頁擷取畫面
    數紙及查獲現場照片4 張、搜索扣押筆錄暨扣押物品目錄表
    各1 份在卷可稽，並有扣案如附表所示之物品，掛號小包函
    件執據5 紙、被告彰化銀行晴光分行存摺收支明細影本可資
    佐證，足認被告前揭自白與事實相符，堪予採信。本案事證
    明確，被告犯行洵堪認定，應依法論科。
三、按「行為後法律有變更者，適用行為時之法律。但行為後之
    法律有利於行為人者，適用最有利於行為人之法律。」，刑
    法第2 條第1 項訂有明文。被告行為後，刑法部分條文已於
    94年2 月2 日修正公布，並自95年7 月1 日施行。其中刑法
    第56條連續犯之規定，修正公布刪除，則被告之犯行，因行
    為後新法業已刪除連續犯之規定，此刪除雖非犯罪構成要件
    之變更，但顯已影響行為人刑罰之法律效果，自屬法律有變
    更，依新法第2 條第1 項規定，比較新、舊法結果，仍應適
    用較有利於被告之行為時法律即舊法論以連續犯（最高法院
    95年第8 次刑事庭會議決議參照）。又被告於犯罪時之刑法
    第41條第1 項前段規定：「犯最重本刑為5 年以下有期徒刑
    以下之刑之罪，而受6 個月以下有期徒刑或拘役之宣告，因
    身體、教育、職業或家庭之關係或其他正當事由，執行顯有
    困難者，得以1 元以上3 元以下折算一日，易科罰金。」又
    被告行為時之易科罰金折算標準，修正前罰金罰鍰提高標準
    條例第2 條前段（現已刪除）規定，就其原定數額提高為10
    0 倍折算1 日，則本件被告行為時之易科罰金折算標準，最
    多應以銀元300 元折算1 日，經折算為新臺幣後，最多應以
    新臺幣900 元折算1 日。惟95年7 月1 日修正公布施行之刑
    法第41條第1 項前段規定：「犯最重本刑為5 年以下有期徒
    刑以下之刑之罪，而受6 個月以下有期徒刑或拘役之宣告，
    得以新臺幣一千元、二千元或三千元折算一日，易科罰金。
    」比較修正前後之易科罰金折算標準，以95年7 月1 日修正
    公布施行前之規定，較有利於被告，則應依刑法第2 條第1
    項前段規定，適用修正前之刑法第41條第1 項前段及修正前
    罰金罰鍰提高標準條例第2 條之規定，定其折算標準。
四、核被告所為，係犯商標法第82條之販賣仿冒商標商品罪。被
    告販賣仿冒商品之輸入及販賣仿冒商品前後之陳列行為，為
    販賣之高度行為所吸收，均不另論罪。被告以一販賣行為同
    時侵害數商標專用權人之法益，屬同種想像競合犯，應依行
    為時刑法第55條前段之規定從一重處斷。其先後多次販賣仿
    冒商標商品之犯行，均時間緊接，方法相同，各觸犯構成要
    件相同之罪名，顯係基於概括犯意反覆為之，為連續犯，應
    依行為時即修正前刑法第56條規定，以一罪論，並加重其刑
    。爰審酌商標具有辨識商品來源之功用，且企業者通常經過
    相當時間並投入大量資金於商品之行銷及品質之改良，始得
    使該商標具有代表一定品質之效，被告為貪圖小利，販賣品
    質低劣之仿冒品，對商標專用權人之市場利益所造成之侵害
    非輕，並誤導消費者對於該商標商品之正確認知，有損我國
    保護智慧財產權之國際形象，惟考量被告並無任何犯罪前科
    紀錄，此有臺灣高等法院被告前案紀錄表1 份在卷可按，素
    行尚佳，其犯罪手段、方式、販賣數量及對商標專用權人所
    生損害程度，暨犯罪後坦承犯行之態度等一切情狀，量處如
    主文所示之刑，併依修正前刑法第41條第1 項前段規定諭知
    易科罰金之折算標準。末查，扣案之如附表所示仿冒商品，
    均係被告犯商標法第82條之罪所販賣之商品，不問屬於被告
    與否，均應依商標法第83條規定，沒收之。
五、依刑事訴訟法第449 條第1 項、第3 項、第450 條第1 項，
    商標法第82條、第83條，刑法第11條前段、第2 條第1 項前
    段、修正前刑法第56條、第55條、第41條第1 項前段，修正
    前罰金罰鍰提高標準條例第2 條，逕以簡易判決處刑如主文
    。
六、如不服本判決，得自收受送達之日起10日內向本院提出上訴
    狀，上訴於本院第二審合議庭（須附繕本）。
中    華    民    國    95    年    10    月    27    日
                  刑事第十二庭  法  官  林淑婷
以上正本證明與原本無異。
                                書記官  廖貞音
中    華    民    國    95    年    10    月    27    日
附表：
┌──────────┬───┬───────────┐
│品                名│數量  │    商  標  權  人    │
├──────────┼───┼───────────┤
│LOUIS VUITTON皮包   │32件  │法商路威易登馬爾悌耶公│
│                    │      │司                    │
├──────────┼───┼───────────┤
│LOUIS VUITTON皮夾   │3件   │法商路易威登馬爾悌耶公│
│                    │      │司                    │
├──────────┼───┼───────────┤
│LOUIS VUITTON零錢包 │1件   │法商路易威登馬爾悌耶公│
│                    │      │司                    │
├──────────┼───┼───────────┤
│LOUIS VUITTON襪子   │3件   │法商路易威登馬爾悌耶公│
│                    │      │司                    │
├──────────┼───┼───────────┤
│FENDI皮包           │1件   │義商芬蒂艾德有限公司  │
├──────────┼───┼───────────┤
│GUCCI皮包           │8件   │義商固喜歡固喜公司    │
├──────────┼───┼───────────┤
│GUCCI皮夾           │2件   │義商固喜歡固喜公司    │
├──────────┼───┼───────────┤
│GUCCI皮帶           │1件   │義商固喜歡固喜公司    │
├──────────┼───┼───────────┤
│GUCCI領帶           │1件   │義商固喜歡固喜公司    │
├──────────┼───┼───────────┤
│PRADA皮包           │3件   │盧森堡普瑞得有限公司  │
├──────────┼───┼───────────┤
│PRADA皮帶           │1件   │盧森堡普瑞得有限公司  │
├──────────┼───┼───────────┤
│BURBERRY皮包        │2件   │美商布拜里公司        │
├──────────┼───┼───────────┤
│CHANEL皮包          │2件   │瑞士商香奈兒股份有限公│
│                    │      │司                    │
└──────────┴───┴───────────┘
附錄本案論罪科刑法條全文：
商標法第82條
明知為前條商品而販賣、意圖販賣而陳列、輸出或輸入者，處一
年以下有期徒刑、拘役或科或併科新臺幣5萬元以下罰金。
商標法第83條
犯前二條之罪所製造、販賣、陳列、輸出或輸入之商品，或所提
供於服務使用之物品或文書，不問屬於犯人與否，沒收之。


司法院資訊處製作；財團法人民間司法改革基金會備份。
